【裁判字號】    89,易,3427
【裁判日期】    900313
【裁判案由】    贓物
【裁判全文】
臺灣板橋地方法院刑事判決                        八十九年度易字第三四二七號
    公  訴  人  臺灣板橋地方法院檢察署檢察官
    被      告  甲○○
右列被告因贓物案件，經檢察官提起公訴 (八十九年度偵字第一０一七四號)，本院
判決如左：
    主  文
甲○○連續故買贓物，處罰金伍仟元，如易服勞役，以參佰元折算壹日。
    事  實
一、甲○○係設在臺北縣五股鄉○○路一八三號「緣份檳榔攤」之負責人，明知黃俊
    傑（所涉竊盜罪，另由檢察官偵查起訴）自民國八十七年七月間起，至其上開檳
    榔攤所兜售之香煙、檳榔，均係竊得之贓物，竟仍基於概括之犯意，以香煙每包
    新臺幣（下同）二十至四十元，檳榔每顆四元之低於市場批發之價格，連續向黃
    俊傑購買計十餘次，嗣於八十八年八月十七日晚上十一時三十分許，在臺北縣蘆
    洲市○○路二一九巷十六號五樓，查獲黃俊傑而查知上情。
二、案經台灣板橋地方法院檢察署檢察官偵查起訴。
    理  由
一、訊據被告甲○○固坦承有於上開時、地向另案被告黃俊傑購買香煙、檳榔之事實
    ，惟矢口否認有何上開犯行，辯稱：伊僅向黃某購買二次，且一次買一堆根本不
    知道價格，黃俊傑說是結束營業，伊不知係贓物云云。經查，右揭香煙、檳榔為
    證人黃俊傑所竊得之物，已據證人黃俊傑於偵查中證述綦詳，其為贓物洵屬無疑
    。再查，證人黃俊傑雖經本院傳拘無著，惟於檢察官偵查時多次證稱：所竊得之
    贓物均賣給五股四維路之緣份檳榔攤，有告訴他是贓物，一開始找好幾家賣，都
    騙別人說是自己檳榔攤結束營業的，只有緣分敢收，後來我再送時，他就知道是
    贓物，但說要在外頭裝作不認識他等語，雖期間訊問時有改口稱：一開始是跟他
    說我母親檳榔攤收起來的，後來跟他說朋友託我賣的或萬善同打珠子贏來的云云
    ，惟其後仍就被告知悉為贓物，所賣之香煙一包二十至四十元、檳榔每顆四元等
    情具結指證歷歷，並證稱被告有稱不能指證他（甲○○）等語證述明確（見八十
    八年度偵字第一九五三三號卷三四六頁十月十二日、八十九年一月十二日、八十
    九年二月二十九日訊問筆錄），顯見證人黃俊傑確有告知被告所出賣者為贓物，
    被告亦自承有向其他商家進貨，當知悉一般買賣交易之確實價格與來源，而被告
    向證人黃俊傑所購入之購買價格確比一般之批發價還低，又購買時香煙尚有零散
    單包，且係與檳榔一起販入，顯與一般交易情狀不符，被告經營檳榔攤理應查證
    ，是被告所辯不知為贓物云云，顯不可採，本件事證明確，被告犯行洵堪認定。
二、核被告甲○○所為，係犯刑法第三百四十九條第二項之故買贓物罪。被告先後多
    次犯行，時間緊接，犯意概括，所犯又係同一構成要件之罪名，為連續犯，爰依
    連續犯之規定以一罪論，並加重其刑。爰審酌被告為貪圖小利，竟買受盜贓，其
    犯罪之動機、目的、手段、及犯罪後之態度等一切情狀，量處如主文所示之刑，
    併諭知易服勞役之折算標準。以示懲儆。
據上論斷，應依刑事訴訟法第二百九十九條第一項前段，刑法第五十六條、第三百四
十九條第二項、第四十二條第二項，罰金罰鍰提高標準條例第一條前段、第二條，判
決如主文。
本案經檢察官余若凡到庭執行職務。
中      華      民      國    九十      年      三      月     十三     日
                                      臺灣板橋地方法院刑事第四庭
                                          法    官    徐  子  涵
右正本證明與原本無異。
如不服本判決，應於判決送達後十日內向本院提出上訴狀 (應附繕本)。
                                          書 記 官    彭  麗  紅
中      華      民      國      九十      年    三    月     二十一    日
論罪法條
刑法第三百四十九條第二項
  搬運、寄藏、故買贓物或為牙保者，處五年以下有期徒刑、拘役或科或併科一千元
  以下罰金。


司法院資訊處製作；財團法人民間司法改革基金會備份。
